【裁判字號】    90,訴,930
【裁判日期】    900928
【裁判案由】    毒品危害防制條例
【裁判全文】
臺灣彰化地方法院刑事判決                            九十年度訴字第九三號
    公  訴  人  臺灣彰化地方法院檢察署檢察官
    被      告  甲○○
右列被告因違反毒品危害防制條例案件，經檢察官提起公訴（九十年度毒偵字第二二
０五號、九十毒偵緝字第二九０號、九十毒偵緝字第二九一號）及併案審理（九十毒
偵字第三０三九號），本院判決如左：
        主  文
甲○○連續施用第一級毒品，處有期徒刑壹年貳月，海洛因肆包（合計淨重零點玖捌
公克）、沾有海洛因塑膠袋壹個、摻有海洛因煙蒂壹支均沒收銷燬之；又連續施用第
二級毒品，處有期徒刑捌月，安非他命壹包（毛重零點玖公克）沒收銷燬之。應執行
有期徒刑壹年玖月，海洛因肆包（合計淨重零點玖捌公克）、沾有海洛因塑膠袋壹個
、摻有海洛因煙蒂壹支、安非他命壹包（毛重零點玖公克）均沒收銷燬之。
        事  實
一、甲○○前因違反毒品危害防制條例案件，經觀察、勒戒後，認無繼續施用毒品之
    傾向，經臺灣彰化地方法院檢察署檢察官於民國八十九年九月七日，以八十九年
    度毒偵字第四二八九號不起訴處分確定。詎甲○○猶不思悔改，復基於概括之犯
    意，自八十九年十月九日前三日內之不詳時間起至九十年五月十六日止，連續在
    彰化縣芬園鄉○○村○○路○段八九三號住所及其他不詳處所，以將海洛因摻在
    香煙內之方式施用第一級毒品海洛因。並以燒烤玻璃球之方式施用第二級毒品安
    非他命多次。嗣分別於八十九年八月十七日十三時五十分許、同年十月二十七日
    十三時許、同年十二月十八日十六時許及九十年五月十六日十七時許，在其彰化
    縣芬園鄉○○村○○路○段八九三號住所、苗栗縣西湖鄉○○○○路口、彰化縣
    芬園鄉○○村○○路○段旁產業道路空地及同縣花壇鄉○○村○○路○段四○○
    號，為彰化縣警察局、苗栗縣警察局通霄分局、彰化縣警察局彰化及二林分局員
    警查獲，並扣得殘留海洛因塑膠袋一個、海洛因四包（合計淨重０．九八公克）
    、安非他命一包（毛重０．九公克）及摻有海洛因煙蒂一支。經依本院九十年度
    毒聲字第六九六號裁定送觀察、勒戒後，認有繼續施用毒品之傾向。
二、案經彰化縣警察局移送、彰化縣警察局彰化、二林分局報請臺灣彰化地方法院檢
    察署檢察官偵查起訴及台灣苗栗地方法院檢察署移送併案審理。
        理  由
一、訊據被告甲○○對於右揭時地施用海洛因及自九十年二月起至同年五月十六日止
    施用安非他命之犯罪事實坦承不諱，惟矢口否認其餘施用安非他命之犯行。然查
    被告於八十九年十月九日、同年十月二十七日、同年十二月十八日、九十年五月
    十六日為警查獲時所採集之尿液經送驗結果皆呈甲基安非他命及嗎啡陽性反應，
    分別有彰化縣衛生局八十九年十月十六日、八十九年十二月三十日、九十年五月
    二十八日煙毒尿液檢驗成績書三紙、苗栗縣衛生局八十九年十一月十五日煙毒尿
    液檢驗成績書乙紙附卷可稽，另有扣得殘留海洛因塑膠袋一個、海洛因四包（合
    計淨重０．九八公克）、安非他命一包（毛重０．九公克）及摻有海洛因煙蒂一
    支分別扣案可憑。而該扣案之白粉四包送鑑結果亦確為毒品海洛因，亦有法務部
    調查局九十年一月五日（八九）陸（一）字第九０一三四五八九號、九十年六月
    十一日（八九）陸（一）字第九０一六七五二六號鑑定通知書二份足參，故被告
    空言否認九十年二月以前未曾施用安非他命云云，純係卸責之詞，尚難採信。又
    被告前因違反毒品危害防制條例案件，經觀察、勒戒後，認無繼續施用毒品之傾
    向，經臺灣彰化地方法院檢察署檢察官於八十九年九月七日，以八十九年度毒偵
    字第四二八九號不起訴處分確定，此亦有該不起訴處分書附卷可佐。則被告於五
    年內再度犯有施用毒品之罪行，且經本院九十年毒聲字第六九六號裁定送觀察、
    勒戒後，認有繼續施用毒品之傾向，此亦有台灣彰化看守所九十年六月一日彰所
    戒字第一五九八號函附之有無繼續施用傾向證明書可參，是被告犯行應堪認定，
    依法應予論科。
二、核被告所為，係犯毒品危害防制條例第十條第一項之施用第一級毒品罪及同條第
    二項之施用第二級毒品罪。其持有第一、二級毒品之犯行分別為施用之犯行所吸
    收，不另論罪。又其分別施用第一、二級毒品之行為，各自時間密接、犯罪構成
    要件相同，顯係各基於概括犯意為之，均應依連續犯規定論處，並分別加重其刑
    。又其所犯上開二罪，犯意各別，構成要件殊異，應分論併罰之。爰審酌被告曾
    經觀察勒戒，且自八十九年十月九日起被警方查獲後，仍不知悔改，一再漠視法
    令及公權力之查獲，繼續施用，隨後又被警方查獲三次，足見其惡性難改，施用
    毒戕害身心、製造社會問題暨其施用毒品之犯罪情節等一切情狀，分別量處如主
    文所示之刑，並定其應執行刑，以資懲儆。扣案之海洛因四包（合計淨重０．九
    八公克）、安非他命一包（毛重０．九公克）、摻有海洛因煙蒂一支及沾有海洛
    因塑膠袋一個（因難以析離而應全部視為毒品）係查獲之毒品，均應予沒收銷燬
    之。
三、據上論斷，應依刑事訴訟法第二百九十九條第一項前段，毒品危害防制條例第十
    條第一、二項、第十八條第一項，刑法第十一條前段、第五十六條、第五十一條
    第五款，判決如主文。
中      華      民      國      九十      年      九      月  二十八    日
                                臺灣彰化地方法院刑事第三庭
                                      法      官  詹  秀  錦
右正本證明與原本無異。
如不服本判決，應於判決送達後十日內，向本院提出上訴狀（須附繕本）。
                                      法院書記官  莊  何  江
中      華      民      國      八十        年            月            日
附錄法條
毒品危害防制條例第十條第一、二項


司法院資訊處製作；財團法人民間司法改革基金會備份。
